臺灣屏東地方法院刑事判決
                                     110年度原易字第66號
公  訴  人  臺灣屏東地方檢察署檢察官
被      告  蔚耀宗



指定辯護人  本院公設辯護人  謝弘章
上列被告因竊盜案件，經檢察官提起公訴（110年度偵字第8125
號），因被告於準備程序中就被訴犯罪事實為有罪之陳述，經告
知簡式審判程序之旨，並聽取當事人之意見後，本院裁定改行簡
式審判程序，判決如下：
    主  文
蔚耀宗犯如附表所示之罪，各處如附表所示之刑及沒收。附表編
號一、三、四、六、七所示不得易科罰金之刑部分，應執行有期
徒刑貳年。附表編號二、五所示得易科罰金之刑部分，應執行有
期徒刑陸月，如易科罰金，以新臺幣壹仟元折算壹日。
    事實及理由
一、本案犯罪事實及證據，除起訴書附表編號2「老虎鉗」更正
    為「油壓剪」；編號4「11時」更正為「11時6分」；編號5
    「6時」更正為「6時8分」；編號7「若干」更正為新臺幣（
    下同）「100元」；證據部分另補充「被告蔚耀宗於本院準
    備程序及審理中之自白」（見本院卷第230、236頁）、「臺
    灣屏東地方檢察署110年9月22日屏檢介溫110偵8125字第110
    9034716號函暨所附屏東縣政府警察局潮州分局110年9月14
    日潮警偵字第11031979900號函、內政部警政署刑事警察局
    鑑定書」（見本院卷第47-57頁）外，均引用如附件起訴書
    之記載。
二、論罪科刑 
  ㈠按所謂兇器，其種類並無限制，凡客觀上足對人之生命、身
    體、安全構成威脅，具有危險性之兇器均屬之，且只須行竊
    時攜帶此種具有危險性之兇器為已足，並不以攜帶之初有行
    兇之意圖為必要（最高法院107年度台上字第4860號判決意
    旨參照）。查被告持以實施上開各竊盜犯行之拔釘器、油壓
    剪，既可用以破壞鎖頭、鐵片，可知該拔釘器、油壓剪之材
    質當甚為堅硬，倘持以對人揮擊，當對人之生命、身體構成
    危險，均屬兇器無誤。
  ㈡是核被告就起訴書附表編號1、3、4、6、7所為，均係犯刑法
    第321條第1項第3款之攜帶兇器竊盜罪；就附表編號2、5所
    為，均係犯刑法第321條第2項、第1項第3款之攜帶兇器竊盜
    未遂罪。
  ㈢被告所犯前揭7罪，犯意各別，行為互殊，應予分別論處。
  ㈣刑之加重減輕
　⒈查被告前曾因犯不能安全駕駛動力交通工具罪，經本院以109
    年度原交簡字第286號判處有期徒刑3月確定，並於110年2月
    3日執行完畢出監等情，有其臺灣高等法院被告前案紀錄表
    附卷可查，被告於徒刑執行完畢後，5年內故意再犯本件有
    期徒刑以上之各罪，俱為累犯，均應依刑法第47條第1項之
    規定，加重其刑。至於司法院釋字第775號解釋，依解釋文
    及理由之意旨，係指構成累犯者，不分情節，一律加重最低
    本刑，於不符合刑法第59條所定要件之情形下，致生行為人
    所受之刑罰超過其所應負擔罪責之個案，不符罪刑相當原則
    、比例原則。於此範圍內，在修正前，為避免發生上述罪刑
    不相當之情形，法院就該個案應裁量是否加重最低本刑；依
    此，該解釋係指個案應量處最低法定刑、又無法適用刑法第
    59條在內減輕規定之情形，法院應依此解釋意旨裁量不予加
    重最低本刑（最高法院108年度台上字第338號判決亦同此旨
    ），本件依被告累犯及如犯罪事實之犯罪情節，並無上開解
    釋所指罪刑不相當之情事，附此敘明。
  ⒉又被告所為如起訴書附表編號2、5所示之攜帶兇器竊盜未遂
    犯行，既均屬未遂，爰依刑法第25條第2項規定，俱按既遂
    犯之刑減輕之，並均依刑法第71條第1項規定，先加後減之
    。
  ㈤爰以行為人之責任為基礎，審酌被告不思循合法途徑獲取財
    物，反以如附表編號2、5所示之竊盜方式，意圖竊取不法所
    得，以及竊得如附表編號1、3、4、6、7所示之財物，其行
    為實有不該，惟念其坦承犯行之犯後態度，且其所竊得財物
    已部分發還告訴人林忠德，此有贓物認領保管單1紙在卷可
    查（見警卷第63頁），是被告犯行所生損害稍有減輕，兼衡
    被告之前科素行（見前揭被告前案紀錄表，其中構成累犯部
    分不予重覆評價）、犯罪動機、目的、手段、自陳學歷為國
    中畢業、遭羈押前從事鐵工、每月收入約2萬元、離婚、1名
    成年子女之家庭生活狀況（見本院卷第243頁）、所竊財物
    價值及迄未與各該告訴人、被害人達成和解或賠償其等損失
    等一切情狀，分別量處如附表所示之刑，並就附表編號2、5
    所示之罪諭知易科罰金之折算標準。另就附表編號1、3、4
    、6、7所示之罪，定其應執行之刑如主文所示；就附表編號
    2、5所示之罪，定其應執行刑如主文所示，並諭知易科罰金
    之折算標準。
三、沒收　
　㈠被告如附表編號1所示犯行竊得錢箱1個、1,000元；如附表編
    號3所示犯行竊得20元；如附表編號4所示犯行竊得500元；
    如附表編號6所示犯行竊得500元；如附表編號7所示犯行竊
    得100元，業據被告供承在卷（見警卷第9-21頁、本院卷第2
    41頁），核屬被告之犯罪所得，除附表編號6所示扣案之57
    元業經合法發還告訴人林忠德（見警卷第63頁之贓物認領保
    管單），故依刑法第38條之1第5項之規定，不予宣告沒收外
    ，其餘均未扣案，且未實際合法發還各該告訴人、被害人，
    自應依刑法第38條之1第1項前段、第3項之規定，於被告所
    犯各罪刑項下宣告沒收，並於全部或一部不能沒收或不宜執
    行沒收時，追徵其價額。
　㈡至未扣案之拔釘器、油壓剪，雖為被告所有供其如附表各編
    號所示犯行之用，然業經被告丟棄滅失等情，此據被告於本
    院審理時陳述在卷（見本院卷第241頁），因上開工具在市
    面上可輕易購得，且非屬違禁物，縱予宣告沒收，亦無助於
    預防犯罪，認無刑法上之重要性，爰均不予宣告沒收或追徵
    。
　㈢又宣告多數沒收者，併執行之，刑法第40條之2第1項定有明
    文。是本件被告所犯前揭各罪，經宣告多數沒收，依法應併
    執行之。
據上論斷，應依刑事訴訟法第273條之1第1項、第299條第1項前
段、第310條之2、第454條第2項，判決如主文。
本案經檢察官盧惠珍提起公訴，檢察官何克昌到庭執行職務。
中　　華　　民　　國　　111 　年　　3 　　月　　14　　日
                  刑事第二庭  法  官  曾思薇
以上正本證明與原本無異。
如不服本判決應於收受判決後20日內向本院提出上訴書狀，並應
敘述具體理由；其未敘述上訴理由者，應於上訴期間屆滿後20日
內向本院補提理由書（均須按他造當事人之人數附繕本）「切勿
逕送上級法院」。
中　　華　　民　　國　　111 　年　　3 　　月　　14　　日
                              書記官  盧建琳 
附表：
編號 犯罪事實 主文（宣告罪名及處刑暨沒收） 1 即起訴書附表編號1 蔚耀宗犯攜帶兇器竊盜罪，累犯，處有期徒刑捌月。 未扣案之犯罪所得錢箱壹個及新臺幣壹仟元沒收，於全部或一部不能沒收或不宜執行沒收時，追徵其價額。 2 即起訴書附表編號2 蔚耀宗犯攜帶兇器竊盜未遂罪，累犯，處有期徒刑肆月，如易科罰金，以新臺幣壹仟元折算壹日。 3 即起訴書附表編號3 蔚耀宗犯攜帶兇器竊盜罪，累犯，處有期徒刑柒月。 未扣案之犯罪所得新臺幣貳拾元沒收，於全部或一部不能沒收或不宜執行沒收時，追徵其價額。 4 即起訴書附表編號4 蔚耀宗犯攜帶兇器竊盜罪，累犯，處有期徒刑捌月。 未扣案之犯罪所得新臺幣伍佰元沒收，於全部或一部不能沒收或不宜執行沒收時，追徵其價額。 5 即起訴書附表編號5 蔚耀宗犯攜帶兇器竊盜未遂罪，累犯，處有期徒刑肆月，如易科罰金，以新臺幣壹仟元折算壹日。 6 即起訴書附表編號6 蔚耀宗犯攜帶兇器竊盜罪，累犯，處有期徒刑捌月。 未扣案之犯罪所得新臺幣肆佰肆拾參元沒收，於全部或一部不能沒收或不宜執行沒收時，追徵其價額。 7 即起訴書附表編號7 蔚耀宗犯攜帶兇器竊盜罪，累犯，處有期徒刑柒月。 未扣案之犯罪所得新臺幣壹佰元沒收，於全部或一部不能沒收或不宜執行沒收時，追徵其價額。 
附錄本案論罪科刑法條：
中華民國刑法第321條
犯前條第1項、第2項之罪而有下列情形之一者，處6月以上5年以
下有期徒刑，得併科50萬元以下罰金：
一、侵入住宅或有人居住之建築物、船艦或隱匿其內而犯之。
二、毀越門窗、牆垣或其他安全設備而犯之。
三、攜帶兇器而犯之。
四、結夥三人以上而犯之。
五、乘火災、水災或其他災害之際而犯之。
六、在車站、港埠、航空站或其他供水、陸、空公眾運輸之舟、
    車、航空機內而犯之。
前項之未遂犯罰之。